【裁判字號】    89,中簡上,76
【裁判日期】    890524
【裁判案由】    傷害
【裁判全文】
台灣台中地方法院刑事判決                        八十九年度中簡上字第七六號
    上  訴  人  甲○○
    即  被  告
右上訴人因傷害案件，不服本院台中簡易庭中華民國八十九年一月二十八日八十八年
度中簡字第三號第一審判決（聲請簡易處刑案號八十八年度偵字第二三四二八號）提
起上訴，本院合議庭為第二審判決如左：
    主      文
上訴駁回。
    理      由
一、本案經本院審理結果，認第一審簡易判決認事用法及量刑均無不當，應予維持，
    並引用第一審簡易判決書記載之事實、證據及理由。（如附件）
二、上訴人即被告上訴意旨略以：緣被告之妻於八十八年十一月三日晚上十時許，將
    汽車暫停於告訴人家門前，對告訴人之出入並無影響，當晚十時許，告訴人之夫
    黃秋成借酒裝瘋，大聲叫罵，聲稱不准任何人將車停放其家門口，被告乃將汽車
    移往他處，隔日即十一月四日，被告之妻陳淑女欲上班時，發現前開被告之汽車
    被刮傷，則告訴人之夫黃秋成屬可疑之行為人，被告乃前往告訴人家中，欲詢問
    告訴人之夫，告訴人並未反對，被告進入告訴人之住宅並非無故。另被告係欲找
    告訴人之夫理論，告訴人反惡意誣指其一破舊旅行車之後視鏡係被告損毀，並以
    無常識等語污衊被告，被告始一時氣憤與告訴人互毆，被告係本於當場激於義憤
    而傷害告訴人，並非普通傷害。而證人宋淑華於案發當時並未在場目睹，其所言
    亦與事實不符等語。查本件被告並未得告訴人之同意即侵入其住宅業據告訴人於
    偵審中迭訴甚詳，而被告既係與告訴人因停車問題而生爭執，被告又係欲找告訴
    人之夫黃秋成理論，核情告訴人避之惟恐不及，焉有請被告入內之理，再刑法上
    所謂當場激於義憤而傷害人，係指被害人之行為違反正義，在客觀上足以激起一
    般人無可容忍之憤怒，而當場實施傷害者而言。本件被告係本於停車問題之個人
    糾紛，並於事後欲找告訴人之夫理論，因言詞之衝突始毆打告訴人，尚與上開之
    刑法上二百七十九條之當場激於義憤而傷害人，應量處較輕法定刑尚屬有間，此
    部分應為被告有所誤解。再查本件證人宋淑華確有於八十八年十一月四日上午七
    時四十分許，當時其要載小孩上學，有看到被告到告訴人家，被告用手毆打告訴
    人之頭部及臉部等情，亦據宋淑華與偵、審中分別到庭結稱在卷，且核與告訴人
    所受傷害為左上第一小臼齒單純性齒斷裂、左臉頰瘀腫等之傷害相符，且被告亦
    於本院審理中坦承其有動手毆打被告臉部，是以證人宋淑華之證言，亦應屬可信
    ，此外並有告訴人提出之受傷診斷證明書在卷可憑。被告之犯行應堪予認定，原
    審據而酌情量處被告拘役五十日並諭知易科罰金之折算標準，其認事用法量刑均
    無不當，被告執詞上訴，為無理由，應予駁回。
本案經檢察官林忠義到庭執行職務。
據上論斷，應依刑事訴訟法第四百五十五條之一第三項、第三百七十三條、第三百六
十八條，判決如主文。
中      華      民      國    八十九    年      五      月    二十四    日
                            臺灣台中地方法院刑事第二庭
                                審判長  法  官  蔡  名  曜
                                        法  官  劉  麗  瑛
                                        法  官  柯  崑  輝
右正本證明與原本無異。
本件不得上訴。
                                        書記官
中      華      民      國    八十九     年     五     月     二十四   日
附錄本案論罪科刑法條全文：
刑法第二百七十七條第一項
傷害人之身體或健康者，處三年以下有期徒刑、拘役或一千元以下罰金。


司法院資訊處製作；財團法人民間司法改革基金會備份。
